臺灣桃園地方法院刑事判決
110年度審交易字第426號
公  訴  人  臺灣桃園地方檢察署檢察官
被      告  陳文慶



上列被告因公共危險案件，經檢察官提起公訴（110年度偵字第3
2218號），被告於本院準備程序中，就被訴事實為有罪之陳述，
經本院告知簡式審判程序意旨，並聽取當事人之意見後，裁定改
依簡式審判程序審理，判決如下：
    主  文
陳文慶駕駛動力交通工具吐氣所含酒精濃度達每公升零點二五毫
克以上，處有期徒刑柒月。
    事實及理由
一、本件犯罪事實及證據，除應補充、更正如下外，其餘均引用
    如附件檢察官起訴書之記載：
  ㈠起訴書犯罪事實欄一第1至3行「經臺灣桃園地方法院105年度
    桃交簡字第262號判決判處有期徒刑6月確定，於民國106年1
    1月10日執行完畢」更正為「經臺灣桃園地方法院分別以104
    年度桃交簡字第3416號、105年度桃交簡字第262號、105年
    度桃簡字第728號判決各判處有期徒刑4月、6月、3月確定，
    並經同法院以106年度聲字第267號裁定定應執行刑為有期徒
    刑1年，於民國107年1月10日執行完畢出監」。
　㈡證據部分補充「被告陳文慶於本院訊問程序、準備程序及審
    理中之自白」。
二、新舊法比較：
    按行為後法律有變更者，適用行為時之法律。但行為後之法
    律有利於行為人者，適用最有利於行為人之法律，刑法第2
    條第1項定有明文。查被告行為後，刑法第185條之3規定於1
    11年1月28日修正公布，並於同年月30日生效施行，而修正
    前刑法第185條之3第1項第1款原規定：「駕駛動力交通工具
    而吐氣所含酒精濃度達每公升0.25毫克或血液中酒精濃度達
    百分之0.05以上者，處2年以下有期徒刑，得併科20萬元以
    下罰金」，修正後刑法第185條之3第1項第1款則規定：「駕
    駛動力交通工具而吐氣所含酒精濃度達每公升0.25毫克或血
    液中酒精濃度達百分之0.05以上者，處3年以下有期徒刑，
    得併科30萬元以下罰金」。是比較新舊法之結果，修正後刑
    法第185條之3第1款規定雖未更動該罪之構成要件及得科處
    之法定刑種，然已將有期徒刑、罰金之刑度均予提高，應以
    修正前刑法第185條之3第1項第1款規定對被告較為有利。依
    刑法第2條第1項前段規定，自應適用被告行為時即修正前刑
    法第185條之3第1項第1款之規定處斷。     
三、論罪科刑：  
  ㈠核被告所為，係犯修正前刑法第185條之3第1項第1款不能安
    全駕駛動力交通工具罪。
  ㈡爰審酌被告明知酒精成分將對人之意識能力造成相當程度之
    影響，且酒後駕車對其本身及一般往來之公眾均具有高度危
    險性，猶於酒後呼氣所含酒精濃度達每公升0.25毫克而不能
    安全駕駛動力交通工具之狀況下，騎乘重型機車行駛於道路
    上，既漠視自己安危，復罔顧公眾安全，所為不當，應予非
    難，惟念其犯後已坦承犯行，態度尚可，兼衡其前已有4次
    因酒後駕車為法院判刑確定之前科紀錄，有臺灣高等法院被
    告前案紀錄表1份可按，堪認被告素行非佳，並考量其自陳
    學歷國小畢業、現在做臨時工、日薪新臺幣1,100元，沒有
    需要扶養之人（詳本院111年5月20日簡式審判筆錄第3頁）
    等一切情狀，量處如主文所示之刑，以示懲儆。
據上論斷，應依刑事訴訟法第273條之1第1項、第299條第1項前
段、第310條之2、第454條第2項，判決如主文。
本案經檢察官邱文中提起公訴，檢察官林欣怡到庭執行職務。
中    華    民    國   111    年    6     月    17    日
                  刑事審查庭  法  官  林慈雁
以上正本證明與原本無異。
如不服本判決應於收受判決後20日內向本院提出上訴書狀，並應
敘述具體理由。其未敘述上訴理由者，應於上訴期間屆滿後20日
內向本院補提理由書（均須按他造當事人之人數附繕本）「切勿
逕送上級法院」。
                              書記官  吳秉翰
中　　華　　民　　國　　111 　年　　6 　　月　　20　　日
附錄本案論罪科刑法條全文： 
修正前刑法第185條之3
駕駛動力交通工具而有下列情形之一者，處2年以下有期徒刑，
得併科20萬元以下罰金：
一、吐氣所含酒精濃度達每公升零點二五毫克或血液中酒精濃度
    達百分之零點零五以上。
二、有前款以外之其他情事足認服用酒類或其他相類之物，致不
    能安全駕駛。
三、服用毒品、麻醉藥品或其他相類之物，致不能安全駕駛。
因而致人於死者，處3年以上10年以下有期徒刑；致重傷者，處1
年以上7年以下有期徒刑。
曾犯本條或陸海空軍刑法第54條之罪，經有罪判決確定或經緩起
訴處分確定，於5年內再犯第一項之罪因而致人於死者，處無期
徒刑或5年以上有期徒刑；致重傷者，處3年以上10年以下有期徒
刑。

附件：   
臺灣桃園地方檢察署檢察官起訴書
                                    110年度偵字第32218號
　　被　　　告　陳文慶　男　61歲（民國00年00月00日生）
　　　　　　　　　　　　住桃園市○○區○○路000號
　　　　　　　　　　　　居桃園市○○區○○路00號4樓
　　　　　　　　　　　　國民身分證統一編號：Z000000000號
上列被告因公共危險案件，業經偵查終結，認應提起公訴，茲將
犯罪事實及證據並所犯法條分敘如下：
　　　　犯罪事實
一、陳文慶前因酒駕公共危險案件，經臺灣桃園地方法院105年
    度桃交簡字第262號判決判處有期徒刑6月確定，於民國106
    年11月10日執行完畢。仍不知悔改，於110年8月8日17時許
    ，在桃園市○○區○○街00號4樓居處飲用保力達藥酒後，明知
    吐氣所含酒精濃度達每公升0.25毫克以上不得駕駛動力交通
    工具，仍基於酒後駕駛動力交通工具之犯意，於同日17時20
    分許，騎乘車牌號碼000-000號機車上路。嗣於當日17時25
    分許，行經桃園區中正路與中華路口時，因闖越紅燈為警攔
    查，並於18時2分許，當場測得其吐氣所含酒精濃度每公升0
    .51毫克，始悉上情。
二、案經桃園市政府警察局桃園分局報告偵辦。
  　    證據並所犯法條
一、上揭犯罪事實業據被告陳文慶於警詢時及偵訊中坦承不諱，
    並有酒精測定紀錄表、舉發違反道路交通管理事件通知單等
    在卷可稽，被告犯嫌堪以認定。
二、核被告所為，係犯刑法第185條之3第1項第1款駕駛動力交通
    工具吐氣所含酒精濃度達每公升0.25毫克以上罪嫌。其前受
    如犯罪事實欄所載有期徒刑執行完畢，有刑案資料查註紀錄
    表在卷可參，5年內故意再犯本件相同罪質有期徒刑以上之
    罪，為累犯，請依刑法第47條第1項之規定及大法官會議釋
    字第775號解釋意旨加重其刑。
三、依刑事訴訟法第251條第1項提起公訴。
    此　致
臺灣桃園地方法院
中　　華　　民　　國　 110　　年　　10　　月　　8 　　日
　　　　　　　　　　　　　　　檢　察　官 邱 文 中
本件證明與原本無異
　
中　　華　　民　　國　 110　　年　　10　　月　　14　　日
　　　　　　　　　　　　　　　書  記  官 劉 伯 雄　
所犯法條：
中華民國刑法第185條之3
駕駛動力交通工具而有下列情形之一者，處2年以下有期徒刑，
得併科20萬元以下罰金：
一、吐氣所含酒精濃度達每公升零點二五毫克或血液中酒精濃度
    達百分之零點零五以上。
二、有前款以外之其他情事足認服用酒類或其他相類之物，致不
    能安全駕駛。
三、服用毒品、麻醉藥品或其他相類之物，致不能安全駕駛。
因而致人於死者，處3年以上10年以下有期徒刑；致重傷者，處1
年以上7年以下有期徒刑。
曾犯本條或陸海空軍刑法第54條之罪，經有罪判決確定或經緩起
訴處分確定，於五年內再犯第1項之罪因而致人於死者，處無期
徒刑或5年以上有期徒刑；致重傷者，處3年以上10年以下有期徒
刑。